臺灣苗栗地方法院刑事判決　　　　　　　100年度訴字第329號
公　訴　人　臺灣苗栗地方法院檢察署檢察官
被　　　告　周孟毅
上列被告因毒品危害防制條例案件，經檢察官提起公訴（100 年
度毒偵字第505 號），本院裁定改依簡式審判程序審理，判決如
下：
    主  文
周孟毅施用第一級毒品，處有期徒刑柒月；又施用第二級毒品，
處有期徒刑月。應執行有期徒刑玖月。
    事  實
一、周孟毅曾因犯施用毒品案件，經法院裁定送觀察、勒戒後，
    認無繼續施用毒品之傾向，於民國89年10月23日執行完畢釋
    放出所，並由臺灣苗栗地方法院檢察署檢察官以89年度毒偵
    字第2099號不起訴處分確定。惟前開觀察、勒戒並無法收其
    實效，其於該觀察、勒戒執行完畢釋放後5 年內復犯施用毒
    品案件，經法院裁定送觀察、勒戒後，仍無繼續施用毒品傾
    向，於90年6 月7 日執行完畢釋放，由臺灣苗栗地方法院檢
    察署檢察官以90年度毒偵字第619 號為不起訴處分確定；又
    其再因施用第一級毒品、第二級毒品，經本院以94年度訴字
    第224 號判決分別判處有期徒刑10月、8 月，經周孟毅提起
    上訴，嗣為臺灣高等法院臺中分院以94年度上訴字第1726號
    駁回上訴確定，經與重傷害等案件接續或合併執行後，迄於
    99年3 月31日假釋交付保護管束出監，嗣再經撤銷該假釋，
    現在監執行殘刑中。
二、詎其仍不思悔悟，明知海洛因及甲基安非他命業經公告列為
    毒品危害防制條例第2 條第2 項之第一、二級毒品，不得非
    法持有、施用，仍基於施用第一級毒品海洛因及第二級毒品
    甲基安非他命之犯意，於100 年1 月2 日中午某時，先在苗
    栗縣頭份鎮新華里六合二村55號住處內，以注射針筒（未扣
    案，已丟棄）注射之方式，施用第一級毒品海洛因1 次後，
    隨即於同日下午2 時許，亦在上開住處內，以將第二級毒品
    甲基安非他命置於玻璃球（未扣案，已丟棄）點火燒烤後，
    再以口、鼻吸取煙霧之方式，施用第二級毒品甲基安非他命
    1 次；嗣於同月3 日下午4 時50分許，周孟毅因另案經拘提
    到案後，在有偵查犯罪權限之機關或人員尚未發覺其上揭犯
    行前，主動向承辦警員坦承上開施用第二級毒品甲基安非他
    命之犯行，嗣並接受裁判員警徵其同意採尿送檢驗後查獲。
三、案經苗栗縣警察局頭份分局報請臺灣苗栗地方法院檢察署檢
    察官偵查起訴。
    理  由
一、本件被告周孟毅犯係死刑、無期徒刑、最輕本刑為3 年以上
    有期徒刑以外之罪，其於本院準備程序中就前揭被訴事實為
    有罪之陳述，經受命法官告知簡式審判程序之旨，並聽取其
    與公訴人之意見後，本院認無不得或不宜改依簡式審判程序
    進行之處，爰依刑事訴訟法第273 條之1 第1 項、第284 條
    之1 ，本院合議庭裁定由受命法官獨任依簡式審判程序審理
    ；又簡式審判程序之證據調查，依刑事訴訟法第273 條之2
    規定，不受同法第159 條第1 項審判外陳述排除之限制，再
    被告對於卷內之各項證據，亦不爭執證據能力，故卷內所列
    之各項證據，自得作為證據，合先敘明。
二、上揭事實，業據被告於警訊、偵查及本院審理時坦承不諱，
    而被告為警所採集之尿液檢體，經送請中山醫學大學附設醫
    院檢驗，結果呈鴉片類、安非他命類陽性反應，有該醫院10
    0 年1 月14日編號0000000 尿液檢驗報告1 份在卷可稽；足
    認被告上開自白顯與事實相符，堪信為真實。本件事證明確
    ，被告犯行洵堪認定。
三、按毒品危害防制條例於92年7 月9 日修正公布，其中第20條
    、第23條將施用毒品之刑事處遇程序，區分為「初犯」、「
    5 年內再犯」、「5 年後再犯」，而依立法理由觀之，僅限
    於「初犯」、「5 年後再犯」，始應先經觀察、勒戒或強制
    戒治程序，倘被告於5 年內已再犯，經依法追訴處罰，縱其
    第3 次（或第3 次以上）再度施用毒品之時間，在初犯經觀
    察、勒戒或強制戒治執行完畢釋放5 年以後，已不合於「5
    年後再犯」之規定，且因已於「5 年內再犯」，顯見其再犯
    率甚高，原實施觀察、勒戒或強制戒治，已無法收其實效，
    即應依該條例第10條處罰，最高法院95年5 月9 日95年度第
    7 次刑事庭會議決議可資參照。查被告如事實欄之施用毒品
    事實經觀察勒戒之事實，此有臺灣苗栗地方法院檢察署刑案
    資料查註紀錄表、臺灣高等法院被告前案紀錄表各1 份在卷
    可按，是被告既已於觀察勒戒執行完畢後5 年內再犯施用毒
    品案件，並經法院論罪科刑，即非屬前述「5 年後再犯」之
    情形，檢察官自應依法追訴。從而，本件事證明確，被告犯
    行洵堪認定，應依法論科。
四、按海洛因、甲基安非他命係毒品危害防制條例第2 條第2 項
    第1 款、第2 款所定之第一級毒品、第二級毒品，不得非法
    持有、施用。故核被告所為，係犯毒品危害防制條例第10條
    第1 項、第2 項施用第一級毒品罪、施用第二級毒品罪。其
    於施用海洛因、甲基安非他命前持有海洛因、甲基安非他命
    犯行，為其施用之高度行為所吸收，不另論罪。至於被告所
    犯上開2 罪間，犯意各別，行為互殊，且觸犯構成要件相異
    之罪名，自應分論併罰。被告於施用第二級毒品甲基安非他
    命犯行後，在有偵查犯罪權限之機關或人員尚未發覺其上揭
    犯行前，主動向承辦警員坦承犯行，嗣並接受偵訊，有苗栗
    縣警察局頭份分局刑事案件報告書、警局筆錄及自首情形調
    查表各1 份在卷可佐，其對於未發覺之犯罪自首而受裁判，
    爰依刑法第62條之規定減輕其刑。爰審酌被告曾因施用毒品
    經送勒戒處所施以觀察勒戒後，仍未能戒斷其施用毒品之惡
    習，足見其陷溺已深，惟因施用毒品僅係戕害其自己身心並
    無加害他人，此次施用毒品次數各僅1 次，且其犯罪後坦承
    犯行、態度尚稱良好等一切情狀，量處如主文所示之刑，並
    合併定其應執行刑，以示懲儆。
據上論斷，應依刑事訴訟法第273 條之1第1項、第299 條第1 項
前段，毒品危害防制條例第10條第1 項、第2 項，刑法第11條前
段、第62條、第51條第5 款，判決如主文。
本案經檢察官黃明正到庭執行職務。
中    華    民    國   100    年    6     月    23    日
                  刑事第一庭  法  官  許蓓雯
以上正本證明與原本無異。
如不服本判決應於收受判決後10日內向本院提出上訴書狀，並應
敘述具體理由。其未敘述上訴理由者，應於上訴期間屆滿後20日
內向本院補提理由書( 均須按他造當事人之人數附繕本) 「切勿
逕送上級法院」。告訴人或被害人如對本判決不服者，應具備理
由請求檢察官上訴，其上訴期間之計算係以檢察官收受判決正本
之日期為準。
                              書記官  徐一夫
中    華    民    國   100    年    6     月    23    日
本案論罪科刑法條：
毒品危害防制條例第10條
施用第一級毒品者，處六月以上五年以下有期徒刑。
施用第二級毒品者，處三年以下有期徒刑。